Тимофей Медведев



Email: medvedevtimofei@gmail.com

Телефон: +7(996)-427-31-79

Telegram: t.me/tima medvedev

LinkedIn: <u>linkedin.com/in/timofeii-medvedev</u>

GitHub: github.com/UtopicUnicorn

Frontend-разработчик с 3+ годами опыта в создании веб и мобильных приложений. Специализируюсь на React, React Native, Angular и TypeScript. Имею опыт выпуска проектов в продакшн и сторы, согласования архитектуры и разработки PWA. Ищу возможности для профессионального роста в команде, где ценится качество, инициатива и развитие продукта.

Ключевые навыки

- Frontend: React, React Native, Angular (12+), Redux
- Backend: NestJS, Express, Node.js
- Языки программирования: TypeScript, JavaScript (базовые знания С# и Java)
- Базы данных: PostgreSQL, MongoDB, Redis
- Dev Tools: Docker, Git, Jest, Postman
- Вёрстка: HTML, CSS, SCSSЯзыки: Английский(В2)

Опыт работы

08.2024 — н.вр — Getwola/Smart Logistic System — Frontend разработчик

Ecommerce платформа для быстрой доставки воды. Разрабатываю веб и мобильные приложения для покупателей и курьеров.

- Поддержка и развитие веб и мобильных приложений
- Вёрстка и доработка UI-компонентов
- Разработка новых компонентов и PWA
- Проработка архитектуры приложений
- Code review, unit-тестирование, документация в Jira и Confluence

Достижения:

• Выпустил white-label приложения для iOS и Android. Увеличил покрытие проекта unitтестами на 40%. Внедрил базу знаний для онбординга новых сотрудников.

Стек: TypeScript, JavaScript, React, React Native, Expo, Next.js, Redux, Redux Toolkit Query, Vite, HTML, CSS

02.2023 — 08.2024 — КрасИнсайт (<u>krasinsite.ru</u>) — Frontend разработчик

Веб-студия заказной разработки вебсайтов и мобильных приложений. Занимался разработкой веб и мобильных приложений различной направленности.

- Разработка frontend и кроссплатформенных приложений (React Native, Angular, React)
- Утверждение требований и архитектуры с заказчиком
- Разработка backend для мобильных приложений (REST, WebSocket, Express)
- Поддержка текущих проектов, написание unit-тестов (Jest)

Достижения:

• Самостоятельно с нуля за 6 месяцев разработал мобильное и backend-приложение для иностранного клиента, включая время на тестирование и внедрение.

Стек: TypeScript, JavaScript, React Native, Angular 13, Redux, HTML, CSS, SCSS, Docker, Express

08.2021 - 02.2023 Фриланс — Fullstack разработчик

Проект: Сервис публикации вакансий

- Разработка UI и логики взаимодействия с БД
- Настройка очередей и телеграм-бота

Стек: TypeScript, Angular 13, NestJS, SCSS, Docker, PostgreSQL, Redis

Проект: Кроссплатформенное приложение для автозапчастей

- Создание интерфейса и логики приложения
- Прототипирование backend на NestJS

Стек: TypeScript, Expo, NestJS, PostgreSQL, Docker

Образование

2018 – 2022. Бакалавр, Информатика и вычислительная техника. Сибирский федеральный университет (СФУ), Институт космических и информационных технологий.

Средний балл: 4.6